臺灣高雄地方法院刑事判決　　　　　　100年度簡上字第177號
上訴人即被告　吳文瑞
上列上訴人因傷害案件，不服本院高雄簡易庭100 年度簡字第27
6 號中華民國100 年2 月23日第一審簡易判決（臺灣高雄地方法
院檢察署檢察官聲請簡易判決處刑案號：99年度偵字第36516 號
）提起上訴，本院管轄之第二審合議庭判決如下：
    主  文
上訴駁回。
    事  實
一、吳文瑞於民國99年10月12日9 時許，在高雄市○○區○○路
    、河南路口工地內，因細故與吳國華發生口角爭執，竟基於
    傷害之犯意，以握有剪刀之拳頭揮擊吳國華之臉部，致吳國
    華受有臉部撕裂，右臉頰4公分、左眼臉4公分之傷害。
二、案經吳國華訴由高雄市政府警察局新興分局移送臺灣高雄地
    方法院檢察署檢察官偵查起訴。
    理  由
壹、證據能力部分：
一、按除顯有不可信之情況外，從事業務之人於業務上或通常業
    務過程所須製作之紀錄文書、證明文書，得為證據，刑事訴
    訟法第159 條之4 第3 款定有明文。經查，本件卷附告訴人
    受傷之診斷證明書，係診治之醫師於其通常業務執行過程中
    ，所須製作之證明文書，核之上開說明，自得作為證據。
二、按被告以外之人於審判外之陳述，雖不符刑事訴訟法第159
    條之1 至第159 條之4 之規定，而經當事人於審判程序同意
    作為證據，法院審酌該言詞陳述或書面陳述作成時之情況，
    認為適當者，亦得為證據；又當事人、代理人或辯護人於法
    院調查證據時，知有第159 條第1 項不得為證據之情形，而
    未於言詞辯論終結前聲明異議者，視為有前項之同意，刑事
    訴訟法第159 條第1 項、第159 條之5 分別定有明文。查本
    件證人即告訴人吳國華於警詢時所為之陳述，屬於傳聞證據
    之部分，惟當事人於審判程序並未加以爭執其證據能力，而
    經本院審酌證據資料作成時之情況，並無違法不當及證明力
    明顯過低之瑕疵，亦無依法應排除其證據能力之情形，認以
    之作為證據應屬適當，核之上開說明，自有證據能力。
貳、實體部分：
一、上開犯罪事實業據被告吳文瑞於本院審理中坦承不諱（其雖
    辯稱係告訴人要求伊作非屬於伊份內之工作且以三字經加以
    辱罵，惟此為犯罪之動機，僅為量刑時之參考，另於後述）
    ，核與證人即告訴人於警詢中所述內容相符，且有告訴人所
    提出之謝外科醫院診斷證明書1 紙在卷可查；從而，罪證明
    確，被告犯行堪以認定。
二、核被告所為，係犯刑法第277 條第1 項之普通傷害罪。又被
    告前因業務過失致死案件，經法院判處有期徒刑1 年2 月確
    定，復因殺人未遂案件，經法院判處有期徒刑7 年確定，上
    開二罪嗣經裁定減刑並定應執行刑為有期徒刑7 年6 月確定
    ，甫於97年3 月8 日縮刑期滿執行完畢，有臺灣高等法院被
    告前案紀錄表1 份在卷可查，其於受有期徒刑執行完畢後，
    5 年內故意再犯本件有期徒刑以上之罪，為累犯，應依刑法
    第47條第1 項規定，加重其刑。
三、原審審酌被告僅因細故未思理性解決，即手握剪刀揮拳毆打
    告訴人吳國華，致告訴人受有上述之傷害，其犯罪之動機、
    手段、目的均非可取，復審酌被告犯後坦承犯行之犯後態度
    、迄今未與告訴人達成和解，兼衡其自稱國小畢業、家境小
    康之智識程度與生活狀況等上開被告個人具體之行為人責任
    基礎之一切情狀，依刑法第277 條第1 項、第41條第1 項前
    段，量處被告拘役50日，並諭知以1,000 元折算1 日之易科
    罰金折算標準，經核原審認事用法尚無不合，量刑亦稱妥適
    ，上訴意旨略以：因告訴人對其以三字經加以辱罵，伊一時
    氣憤始加以傷害，原審未予審酌，量刑過重，請求撤銷原判
    決，另為適法之判決等語，然證人即告訴人吳國華於本院審
    理中證述稱：案發時並未以三字經辱罵被告等語明確，且亦
    無其他證據證明告訴人有辱罵被告之行為，此部分自難作為
    量刑之依據，原審未加以酌自無不當，且法官於有罪判決
    中，究應如何量處罪刑，為實體法賦予審理法官裁量之刑罰
    權事項，法官行使此項裁量權，自得依據個案情節，參諸刑
    法第57條所定各款犯罪情狀之規定，於該法定刑度範圍內，
    基於合義務性之裁量，量處被告罪刑，此項量刑之裁量權，
    乃憲法所保障法官獨立審判之核心，如非有裁量逾越或裁量
    濫用之明顯違法情事，自不得擅加指摘其違法或不當，即使
    上級法院對下級法院裁量權之審查，亦應同此標準，此不僅
    在保障法官不受任何制度外之不當干涉，更保障法官不受制
    度內的異質干涉，此方符憲法第80條所宣示獨立審判之真義
    。易言之，量刑輕重係屬事實審法院得依職權自由裁量之事
    項，苟已斟酌刑法第57條各款所列情狀而未逾越法定刑度，
    不得遽指為違法（最高法院72年臺上字第6696號、75年臺上
    字第7033號判例可資參照）。又在同一犯罪事實與情節，如
    別無其他加重或減輕之原因，下級審量定之刑，亦無過重或
    失輕之不當情形，則上級審法院對下級審法院之職權行使，
    原則上應予尊重（最高法院85年度臺上字第2446號判決可資
    參酌），上訴意旨認原審未加斟酌告訴人辱罵被告之情節云
    云，所認量刑過重並無理由。是本院審酌上情，認原判決並
    無違法或不當之情事，被告猶執前詞提起上訴，請求撤銷改
    判，自難認有理由，應予駁回。
據上論斷，應依刑事訴訟法第455 條之1 第1 項、第3 項、第36
8 條，判決如主文。
中    華    民    國  100     年    6     月    9    日
                  刑事第八庭    審判長法  官   王伯文
                                      法  官   何秀燕
                                      法  官   林俊寬
以上正本證明與原本無異。
不得上訴。
中    華    民    國  100     年    6     月    9    日
                                      書記官   林香如
附錄法條：
中華民國刑法第277條
（普通傷害罪）
傷害人之身體或健康者，處 3 年以下有期徒刑、拘役或 1 千元
以下罰金。
犯前項之罪因而致人於死者，處無期徒刑或 7 年以上有期徒刑
；致重傷者，處 3 年以上 10 年以下有期徒刑。